【裁判字號】    88,訴緝,16
【裁判日期】    890306
【裁判案由】    搶奪
【裁判全文】
台灣新竹地方法院刑事判決        八十八年度訴緝字第一六號
    公  訴  人  臺灣新竹地方法院檢察署檢察官
    被      告  丁○○
右列被告因搶奪案件，經檢察官提起公訴 (八十七年度偵字第四九四０號)，本院判
決如左：
    主  文
丁○○共同意圖為自己不法之所有，而搶奪他人之動產，處有期徒刑壹年肆月。
    事  實
一、丁○○與已成年之甲○○（已審結）於民國八十七年七月二十二日凌晨二時許，
    由丁○○搭載甲○○共乘一部機車，行經新竹市○○路與經國路之交叉口前，因
    見丙○獨自一人騎乘機車於途中，認為有機可趁，竟共同基於意圖為自己不法之
    所有之犯意聯絡，而尾隨在後，迨至新竹市○○路○段四五一巷十七號前，見丙○已因恐懼而放慢速度後，即超車至丙○前方，擋至丙○去路。後座之甲○○旋
    即下車，趁丙○不及防備之際，出手搶奪丙○所有放置於機車踏板上之大皮包。
    丙○雖為防護其皮包與甲○○拉扯，終因閃躲甲○○之腳踢，不及防備而鬆手（
    大皮包內之眼鏡及裝有現金之小皮包於拉扯中掉落，未一併搶走，公訴人誤甲○○搶得新台幣七千四百五十元，應予更正），甲○○及丁○○得手後騎車逃逸。
    惟因丙○立即報警，旋經警於當日二時三十分在新竹市○○○路二一七號前逮獲
    甲○○，丁○○則趁機逃逸。
二、案經新竹市警察局第三分局報請台灣新竹地方法院檢察署檢察官偵查起訴。
    理  由
一、訊據被告丁○○對於在右揭時、地與甲○○共同搶奪被害人丙○之皮包之犯行矢
    口否認，辯稱，本案發生時其與乙○○一起在中壢云云。經查，被告丁○○與甲○○於八十年七月二十二日凌晨二時許，在新竹市○○路○段四五一巷十七號，
    由丁○○騎機車，甲○○坐後座並負責下手，共同搶奪被害人丙○之財物後，甲○○經警當場逮獲，丁○○則趁機逃逸之事實，業據被告甲○○迭次於警、偵訊
    及本院審理時供承不諱，核與被害人丙○於本院八十七年九月九日訊問時證稱，
    案發當天凌晨二點多時，在回家路上途經中華路與經國路交叉口時，發現有人跟
    蹤，到了牛埔路三、四段間，因以前有被搶之經驗，很害怕，就把騎機車的速度
    放慢，跟縱之機車就騎到前方，坐後座的人就跳下來，拉扯間為閃躲對方的腳踢
    ，就放手，皮包於是被搶。大皮包被搶時，裡面的小皮包，眼鏡掉下來沒有被搶
    走，皮包內並沒有錢（公訴人認為被告所搶得之大皮包內有新台幣七千四百五十
    元，容有誤會。）嗣後在路口以電話報警，被告甲○○即為警查獲等語相符。被
    告甲○○雖於被告丁○○到案後，改稱一同行搶者為姓名年籍不詳綽號「阿偉」
    之人云云。惟被告甲○○迭次供述與被告丁○○一同行搶，且被告丁○○於本院
    審理中供稱與被告甲○○間並無嫌隙，故被告甲○○應無攀誣被告丁○○之理。
    顯見被告甲○○於被告丁○○到案後始翻異前詞，應係礙於情面，不敢指認被告
    丁○○，始改稱共同行搶者為「阿偉」。故應以被告甲○○前開供稱與被告丁○○一同行搶之供詞較為可採。被告丁○○雖辯稱案發當時其與乙○○一起在中壢
    ，並未行搶云云。惟查，證人乙○○於本院訊問時結證稱，其至勒戒所觀察勒戒
    前幾天，與丁○○在一起等語。被告丁○○於八十九年一月十二日本院訊問則時
    供稱，其與乙○○一同被查獲，因其使用假名，沒有被移送，再（在乙○○）被
    抓之前，大約在乙○○檳榔攤鐵皮屋裡住一個禮拜左右等語。而證人乙○○係於
    八十七年八月十四日經台灣桃園地方法院裁定送觀察勒戒，當日即送勒戒所執行
    ，有台灣桃園地方法院八十七年度毒聲字第一三二三號裁定及指揮執行書各一份
    在卷可稽。是據被告丁○○及證人乙○○所述，被告丁○○係在證人乙○○被捕
    之前一星期住於乙○○在桃園縣中壢市經營檳榔攤之鐵皮屋中，而乙○○係於八
    十七年八月十四日被捕，則被告丁○○住於證人乙○○檳榔攤之時間應為八十七
    年八月七日至十四日左右。然而本案發生之時間為八十七年七月二十二日，故被
    告丁○○辯稱案發時間與證人乙○○在一起住於中壢云云，顯為卸責之詞，不足
    採信。此外，復有贓證物品認領保管收據一紙附卷可稽。本件事證明確，被告丁○○犯行堪以認定。
二、核被告所為係犯刑法第三百二十五條第一項之搶奪罪。被告丁○○與另被告甲○○間有犯意聯絡，行為分擔，為共同正犯。爰審酌被告年輕力壯不思上進，於撤
    銷假釋（仍有殘刑八年二十六日，參台灣新竹地方法院檢察署刑案資料查註紀錄
    表），尚未入獄執行前，仍不知悔改，竟對夜歸女子行搶，除對被害人心理上對
    於獨自行動產生恐懼，及對於駕車行駛中之被害人以不法腕力行搶，極易造成被
    害人之機車失控，導致傷亡（本件之被害人幸已將車速慢下，始未造成傷害），
    並已嚴重危害社會秩序，犯後仍飾詞狡辯等一切情狀，量處如主文所示之刑，以
    示懲戒，並冀自新。
據上論斷，應依刑事訴訟法第二百九十九條第一項前段，刑法第二十八條、第三百二
十五條第一項判決如主文。
本案經檢察官許麗美到庭執行職務
中      華      民      國    八十九    年      三      月      六      日
                              臺灣新竹地方法院刑事第二庭
                                    審判長法  官 雷雯華
                                          法  官 王永春
                                          法  官 黃小珮
右正本證明與原本無異。
如不服本判決，應於判決送達後十日內向本院提出上訴狀( 應附繕本 )，上訴於
臺灣高等法院。
                                          書記官 江靜玲
中      華      民      國    八十九    年      三      月      七      日
附錄本案論罪科刑法條全文：
刑法第三百二十五條
意圖為自己或第三人不法之所有，而搶奪他人之動產者，處六月以上五年以下有期徒
刑。


司法院資訊處製作；財團法人民間司法改革基金會備份。
